臺灣臺中地方法院民事裁定
111年度家調裁字第72號
聲  請  人  郭曉涵  
代  理  人  趙建興律師（法律扶助基金會選派律師）
複  代理人  石惠貞  
相  對  人  余牧音  
法定代理人  彭懷真  
代  理  人  陳韻涵  
            林怡慧  
上列當事人間確認親子關係不存在事件，本院裁定如下：
    主  文
一、確認相對人余牧音與聲請人之被繼承人郭金德（身分證統一
    編號：Z000000000號。業於民國110年11月5日死亡）間之親
    子關係不存在。
二、聲請程序費用由聲請人負擔。
    理  由
一、本件聲請意旨略以：相對人余牧音前經戶政機關登記為聲請
    人之父郭金德（於民國110年11月5日歿）與關係人余笠嘉之
    女，但因相對人余牧音實非由關係人余笠嘉自郭金德受胎所
    生，郭金德與相對人余牧音間並無真實親子血緣關係，上開
    戶籍登記與實際親子關係不符，為此依家事事件法第33條規
    定，提起本件聲請；另聲請人同意因本案所生之費用均由聲
    請人負擔等語。
二、相對人則以：同意聲請人請求之事項。對於相對人余牧音非
    郭金德之親生子女、卷內所附鑑定報告內容均不爭執；並同
    意依家事事件法第33條規定，合意提起本件聲請等語，
三、按當事人就不得處分之事項，其解決事件之意思已甚接近或
    對於原因事實之有無不爭執者，得合意聲請法院為裁定。法
    院為前項裁定前，應參酌調解委員之意見及家事調查官之報
    告，依職權調查事實及必要之證據，並就調查結果使當事人
    或知悉之利害關係人有陳述意見之機會。當事人聲請辯論者
    ，應予准許，家事事件法第33條第1項、第2項定有明文。又
    依同法第35條第1項規定，上開裁定確定者，與確定判決有
    同一之效力。查本件聲請人主張相對人余牧音與郭金德無真
    實血緣關係，戶籍資料卻登載相對人余牧音之父為郭金德，
    認有起訴確認兩造親子關係不存在之必要，本院審酌聲請人
    主張上情，與戶籍資料不符，則聲請人因該親子關係有無，
    所生之私法上權利義務存否即屬不明確，致聲請人在私法上
    之地位有受侵害之危險，而此項危險之狀態，可藉由法院以
    確認判決除去，足認聲請人提起本件訴訟，有即受確認判決
    之法律上利益。再子女身分之確定涉及公益，非當事人所得
    處分之事項，惟兩造既對於聲請人提起確認之訴所主張之上
    開原因事實並無爭執，且於111年9月21日調解時陳明合意（
    見該日訊問筆錄），本院自應依前揭規定為裁定。
四、經查，兩造上開合意聲請意旨，除據聲請人提出戶籍謄本、
    法務部調查局DNA鑑識實驗室鑑定書（郭金德與相對人余牧
    音不具一親等血緣）為證，並為兩造所自承。準此，聲請人
    之父郭金德與相對人余牧音之戶籍登記，既實際之親子關係
    不符合，則兩造合意聲請本院裁定如主文第一項所示，於法
    尚無不合，應予准許。
五、兩造就本件程序費用部分已合意由聲請人負擔（詳本院111
    年9月21日訊問筆錄），爰裁定如主文第二項。
六、依家事事件法第33條、第97條，非訟事件法第21條第2項，
    民事訴訟法第95條、第81條第2款規定，裁定如主文。
中　　華　　民　　國　　111 　年　　10　　月　　6 　　日
                  家事法庭  法  官  陳玟珍
上正本係照原本作成。　　　　　　　　　　　　 
如對本裁定抗告，須於裁定送達後10日之不變期間內，向本院提
出抗告狀（需附繕本），並繳納抗告費用新臺幣1,000元。 
中　　華　　民　　國　　111 　年　　10　　月　　6 　　日
                            書記官  陳淑華